# 关于修改股权激励条款后会计处理

提问人：我 爱 火 锅 时间：2022-08-01 15:57:39
请教陈版，按规定，对股份支付计划进行修改时，若修改增加了所授予权益工具的公允价值，按照权益工具公允价值的增加相应地确认取得服务的增加。假如修改的条件是可行权期限延长，如下表：请问增加的服务成本应该计入哪个期间呢？授予日： 2020 年 1 月 1 日
行权安排行权时间修改后行权时间行权比例一次性授予的股票期权第一个行权期自一次性授予日起 12 个月后的首个交易日起止 2022 年最后一个交易日当日止自一次性授予日起 12 个月后的首个交易日起止 2023 年最后一个交易日当日止40%一次性授予的股票期权第二个行权期自一次性授予日起 24 个月后的首个交易日起止 2023 年最后一个交易日当日止自一次性授予日起 24 个月后的首个交易日起止 2024 年最后一个交易日当日止30%一次性授予的股票期权第三个行权期自一次性授予日起 36 个月后的首个交易日起止 2024 年最后一个交易日当日止自一次性授予日起 36 个月后的首个交易日起止 2025 年最后一个交易日当日止30%

回答人：chenyiwei
此次条款的修改只是将等待期满后的可行权期限从 1 年延长至 2 年，在会计上不影响等待期的确定和股份支付费用的计量。因此对会计处理无影响。

提问人：我 爱 火 锅 时间：2022-08-04 12:41:32
延长可行权期限不会影响期权价值吗？如果期权价值增加不是要计入费用吗？

回答人：chenyiwei
理论上会对期权价值有影响，但实务中一般较少单独考虑。